# 制鞋企业的模具款的实务会计处理难题

提问人：qinyegui 时间：2019-10-23 20:16:42
我们客户是制鞋企业，公司购买回来的鞋模（鞋底模具），根据历史使用情况绝大部分使用期限在 1 年或者 1 年以内，现在财务核算不知道应该怎么处理。公司的鞋模款金额很大。目前，项目的具体考虑如下：
1 、日常会计核算时，取得模具并支付模具款时，计入待摊费用，并按 12 个月摊销。报表列报时，计入预付账款或者其他流动资产。
2 、考虑放存货-周转材料并进行摊销。
现在的问题是摊销方法不好确定。鞋模按照五五摊销和领用时一次摊销，月度成本变动差异会较大。考虑按领用次数进行摊销的话，领用次数在实际中无法准确计量或预估。这涉及到成本的准确核算问题。
望大家帮忙答疑解惑，不胜感激。

回答人：chenyiwei
一般建议放存货-周转材料并进行摊销。
摊销方法可视具体情况采用产量法（例如合同约定了固定或保底的订单数量）或者根据对应产品的预计市场寿命和模具本身可使用次数两者中的较短者。并注意保持一贯运用，以及与同行业的可比性。